【裁判字號】    95,易,1172
【裁判日期】    950710
【裁判案由】    竊盜
【裁判全文】
臺灣板橋地方法院刑事判決              95年度易字第1172號
公  訴  人  臺灣板橋地方法院檢察署檢察官
被      告  甲○○
上列被告因竊盜案件，經檢察官提起公訴〔９５年度偵字第１４
７９１號〕。本院合議庭評決由受命法官獨任進行簡式審判程序
，茲判決如下：
    主  文
甲○○竊盜，累犯，處有期徒刑壹拾月。
    事  實
壹、甲○○於〔一〕民國８９年間，因竊盜案〔臺灣桃園地方法
    院檢察署８９年度偵字第１３４５５號〕，經臺灣桃園地方
    法院判處有期徒刑陸月，如易科罰金，以參佰元折算壹日確
    定，嗣於９０年１１月２日執行完畢。〔二〕９０年間，因
    竊盜案〔臺灣桃園地方法院檢察署９０年度偵字第１７７５
    ０號〕，經臺灣桃園地方法院判處有期刑陸月，如易科罰金
    ，以參佰元折算壹日確定，嗣於９２年６月２３日執行完畢
    。〔三〕９２年間，因竊盜案〔臺灣桃園地方法院檢察署９
    ２年度偵字第１４８７６號〕，經臺灣高等法院判處有期徒
    刑捌月確定，嗣於９４年８月７日執行完畢。〔四〕９４年
    間，因竊盜案〔臺灣桃園地方法院檢察署９４年度偵字第１
    ８８４０號〕，經臺灣桃園地方法院判處有期徒刑拾月確定
    〔尚未執行完畢〕。
貳、甲○○未見悔悟，於９５年６月９日下午３時４４分許，在
    臺北縣三峽鎮○○街１９１號前，見乙○○自牌照號碼ＤＵ
    ─６０６７號自用小客車下車，車門未鎖，竟基於意圖為自
    己不法之所有之犯意，進入車內，竊取取乙○○置於車內之
    咖啡色手提包壹個〔內有支票貳紙、新台幣伍仟肆佰元、信
    用卡及金融卡肆張〕，得手後，於離去之際，經乙○○發覺
    報警查獲，並起獲上列贓物〔業經承辦員警發交乙○○認領
    保管〕。
參、案經臺北縣政府警察局三峽分局報請臺灣板橋地方法院檢察
    署檢察官偵查起訴。
    理  由
壹、上列事實，業據被告坦承不諱〔參見本院準備程序筆錄、簡
    式審判筆錄〕，核與被害人乙○○指述被害情節〔參見偵卷
    第６頁、第７頁〕，互核相符，復有贓物認領保管單〔附偵
    卷第１８頁〕、起獲之贓物照片〔附偵卷第１９頁、第２０
    頁〕等足佐，堪認被告自白情節與事實相符，足為認定上揭
    事實之依據；本件事證明確，被告之上列犯行，堪予認定。
貳、被告為事實欄所示行為後，刑法業經  總統於９４年２月２
    日以總統華總一義字第０９４０００１４９０１號令修正公
    布第１～３、５、１０、１１、１５、１６、１９、２５～
    ２７、第四章章名、２８～３１、３３～３８、４０～４２
    、４６、４７、４９、５１、５５、５７～５９、６１～６
    ５、６７、６８、７４～８０、８３～９０、９１－１、９
    ３、９６、９８、９９、１５７、１８２、２２０、２２２
    、２２５、２２９－１、２３１、２３１－１、２９６－１
    、２９７、３１５－１、３１５－２、３１６、３４１、３
    ４３條條文；增訂第４０－１、７５－１條條文；刪除第５
    ６、８１、９４、９７、２６７、３２２、３２７、３３１
    、３４０、３４５、３５０條條文；並自９５年７月１日施
    行。現行刑法第２條第１項規定：「行為後法律有變更者，
    適用行為時之法律。但行為後之法律有利於行為人者，適用
    最有利於行為人之法律。」，其中〔一〕修正前、後刑法第
    ３２０條第１項均規定：「意圖為自己或第三人不法之所有
    ，而竊取他人之動產者，為竊盜罪，處五年以下有期徒刑、
    拘役或五百元以下罰金。」。惟現行刑法第３３條第５款規
    定「罰金：新臺幣一千元以上，以百元計算之。」，修正後
    罰金刑最低度重於舊法，行為後之法律不利於行為人。〔二
    〕現行刑法第４７條第１項規定：「受徒刑之執行完畢，或
    一部之執行而赦免後，五年以內故意再犯有期徒刑以上之罪
    者，為累犯，加重本刑至二分之一。」，較諸舊法第４７條
    規定：「受有期徒刑之執行完畢，或受無期徒刑或有期徒刑
    一部之執行而赦免後，五年以內再犯有期徒刑以上之罪者，
    為累犯，加重本刑至二分之一。」，以新法有利於行為人。
    〔三〕現行刑法第５７條之規定，為法院就刑之裁量及酌減
    審認標準見解之明文化，非屬法律變更〔最高法院９５年第
    ８次刑事庭會議決議意旨參照〕。
參、核被告所為，係犯修正前刑法第３２０條第１項之竊盜罪。
    被告前犯事實欄壹─〔一〕、〔二〕、〔三〕所示之罪，經
    法院判處徒刑確定，先後於「９０年１１月２日」、「９２
    年６月２３日」、「９４年８月７日」執行完畢，此有臺灣
    高等法院被告前案紀錄表在卷足稽，伍年之內，故意再犯有
    期徒刑以上之本罪，依累犯之規定，加重其刑；爰審酌被告
    犯罪之動機、目的、所致之損害，暨犯罪後態度等一切情狀
    ，量處如主文所示之刑。
肆、公訴意旨求予被告強制工作部份：按應執行之刑未達一年以
    上者，不適用竊盜犯贓物犯保安處分條例，同條例第２條第
    ４項定有明文。本院量處被告如主文所示之刑，未達一年以
    上，爰不令被告入勞動場所強制工作，附此敘明。
據上論斷，應依刑事訴訟法第２７３條之１第１項、第２９９條
第１項前段，刑法第２條第１項、第４７條第１項、修正前刑法
第３２０條第１項，罰金罰鍰提高標準條例第１條前段，判決如
主文。
本案經檢察官蔡元仕到庭執行職務。
中    華    民    國    95    年    7     月    10    日
                  刑事第一庭    法  官  陳福來
以上正本證明與原本無異。
如不服本判決應於送達後10日內向本院提出上訴狀。
                                書記官  林兆嘉
中    華    民    國    95    年    7     月    11    日
附錄本案論罪科刑法條全文：
修正前刑法第３２０條：
意圖為自己或第三人不法之所有，而竊取他人之動產者，為竊盜
罪，處五年以下有期徒刑、拘役或五百元以下罰金。
意圖為自己或第三人不法之利益，而竊佔他人之不動產者，依前
項之規定處斷。
前二項之未遂犯罰之。


司法院資訊處製作；財團法人民間司法改革基金會備份。
